臺灣雲林地方法院刑事判決　　　　　　　95年度交易字第27號
公　訴　人　臺灣雲林地方法院檢察署檢察官
被　　　告　甲○○
上列被告因過失致死案件，經檢察官提起公訴（95年度偵字第
927 號），被告於準備程序進行中就被訴事實為有罪之陳述，由
本院合議庭裁定以簡式審判程序審理，判決如下：
    主  文
甲○○從事業務之人，因業務上之過失致人於死，處有期徒刑捌
月。
    事  實  及  理  由
壹、構成犯罪之事實
  一、甲○○平日以販賣服飾為業，駕駛自用客貨兩用車（即箱
      型車）載運衣服為其附隨業務，為從事業務之人。甲○○
      於民國94年11月20日4 時45分許，駕駛車號FT-7673 號自
      用客貨兩用車載運服飾沿雲林縣口湖鄉○○村○○路（起
      訴書誤繕為民族路）由西往東方向行駛，欲前往雲林縣北
      港鎮菜市場販售，於途經該路15號前（即口湖鄉金湖國小
      前）未劃分快慢車道且無分向設施之路段時，其本應注意
      汽車行駛時，駕駛人應注意車前狀況，並隨時採取必要之
      安全措施，而依當時天候晴，有晨光，路面乾燥、無缺陷
      ，無障礙物，視距良好，客觀上並無不能注意之情形，竟
      疏未注意其右前方有紀萬所騎腳踏車在前，待其見稍向左
      方偏駛之紀萬所騎腳踏車時，已在其前方5 、6 公尺處而
      不及煞停，使得其所駕駛之自用客貨兩用車右前車頭自後
      追撞紀萬所騎之腳踏車，紀萬因而人車倒地，受有全身多
      處外傷等傷害，導致顱內出血，經送醫急救，仍於同日8
      時10分許不治死亡。甲○○於肇事後，在有偵查犯罪職權
      之公務員未發覺為犯嫌前，向到場處理之雲林縣警察局交
      通隊北港小隊員警承認其為肇事者，並靜候裁判。
  二、案經雲林縣警察局北港分局報請台灣雲林地方法院檢察署
      檢察官相驗後自動檢舉偵查起訴。
貳、認定犯罪事實所憑之證據及理由
  一、被告甲○○於本院審理時之自白：證明上開犯罪事實。
  二、道路交通事故調查報告表(一)、(二)、現場圖、道路交通事故
      照片12張：證明事故當時之交通路況、事故後相關車輛之
      位置、所遺留於事故現場之跡證、車損情形等。
  三、中國醫藥學院北港附設醫院法醫參考病例摘要、勘驗筆錄
      、相驗屍體證明書：證明紀萬確實因車禍受有全身多處外
      傷等傷害，導致顱內出血而死亡之事實。
、論罪科刑之理由
  一、按汽車行駛時，駕駛人應注意車前狀況，並隨時採取必要
      之安全措施，道路交通安全規則第94條第3 項分別定有明
      文。被告甲○○駕駛車輛行駛於道路，自應恪遵上開規定
      ，且依當時天候晴，有晨光，路面乾燥、無缺陷，無障礙
      物，視距良好，客觀上並無不能注意之情形，竟疏未注意
      其前方由紀萬所騎腳踏車之行駛狀況，仍貿然往前行駛，
      致其見紀萬騎腳踏車稍向左邊偏駛時，不及煞停，而自後
      撞及紀萬所騎腳踏車，導致紀萬顱內出血死亡，被告對此
      自應負過失之責，且其上開過失行為與被害人紀萬死亡之
      間，亦有相當因果關係。本件事證明確，被告因業務上之
      過失致人於死之犯行堪以認定。
  二、核被告所為，係犯刑法第276 條第2 項因業務上之過失致
      人於死罪，起訴檢察官認被告上開犯行係犯刑法第276 條
      第1 項過失致人於死罪名，尚有未洽，惟業經公訴檢察官
      當庭變更起訴法條為刑法第276 條第2 項，本院當據以審
      理，自毋庸變更起訴法條。又檢察官雖認被告亦有未注意
      汽車在同一車道行駛時，後車與前車之間應保持隨時可以
      煞停距離之過失，惟後車未與前車保持安全距離之過失，
      應係在後車「已注意」到前車行駛在前，猶仍未保持安全
      車距，而趨近前車行駛，致前車稍有狀況發生時，後車可
      能無法及時反應而有發生事故之風險，惟本件被告既係「
      未注意」車前狀況，待其見稍向左方偏駛之紀萬所騎腳踏
      車時，已在其前方5 、6 公尺處而不及煞停致生事故，應
      無可能責令被告應同時負與前車保持安全距離之注意義務
      ，是檢察官認被告亦有未與前車保持安全距離之過失，尚
      有誤會，附此敘明。被告於本件事故發生後，在有偵查犯
      罪職權之公務員未發覺為犯嫌前，向到場處理之員警承認
      其為肇事者等情，業經被告於本院審理時供陳明確，並經
      當時前往現場處理之雲林縣警察局交通隊北港小隊員警黃
      玄羽陳明屬實，此有本院洽辦公務電話紀錄單在卷可考，
      是被告對於上開犯罪，在有偵查犯罪職權之公務員發覺其
      為肇事之人前，即向前來處理之員警自首並接受裁判，核
      與自首之規定相符，應依刑法第62條前段之規定減輕其刑
      。爰審酌被告前無犯罪前案紀錄，此有台灣高等法院被告
      前案紀錄表在卷可稽，素行良好；其平日既駕駛汽車載運
      服飾行駛於道路，理應隨時注意車前人、車往來狀況，並
      與前車保持安全距離，以防交通事故之發生，竟仍疏未注
      意，其過失程度非輕；雖然犯後坦承犯行，惟迄未積極與
      被害人家屬達成民事和解，犯後態度不佳，以及目前仍以
      販賣衣服為業，未受教育等一切情狀，量處如主文所示之
      刑，以玆警惕。
肆、應適用之法條
  一、刑事訴訟法第273 條之1 第1 項、第299 條第1 項前段。
  二、刑法第276 條第2 項、第62條前段。
  三、罰金罰鍰提高標準條例第1 條前段。
本案經檢察官乙○○到庭執行職務。
中　　華　　民　　國　　94　　年　　5 　　月　　26　　日
                  刑事第五庭    法  官  李明益
以上正本證明與原本無異。
如不服本判決，應於判決收受後10日內，向本院提出上訴狀（須
附繕本）。
                                書記官  李達成
中　　華　　民　　國　　95　　年　　5 　　月　　26　　日
附錄法條：刑法第276條第2 項。
中華民國刑法第276條
 (過失致死罪)
因過失致人於死者，處二年以下有期徒刑、拘役或二千元以下罰
金。
從事業務之人，因業務上之過失犯前項之罪者，處五年以下有期
徒刑或拘役，得併科3000元以下罰金。
